【裁判字號】    96,訴,1728
【裁判日期】    970121
【裁判案由】    毒品危害防制條例
【裁判全文】
臺灣臺北地方法院刑事判決              96年度訴字第1728號
公  訴  人  臺灣臺北地方法院檢察署檢察官
被      告  甲○○
                    （另案在臺灣臺北監獄臺北分監執行中）
上列被告因違反毒品危害防制條例案件，經檢察官提起公訴（96
年度毒偵字第3054號），被告於準備程序中就被訴事實為有罪之
陳述，經本院合議庭裁定改用簡式審判程序，本院判決如下：
    主  文
甲○○施用第一級毒品，累犯，處有期徒刑拾月，減為有期徒刑
伍月，如易科罰金，以新臺幣壹仟元折算壹日。扣案海洛因殘渣
袋貳只（含有微量海洛因殘渣無法磅秤，殘渣與殘渣袋無法析離
）均沒收銷燬。
    事  實
一、甲○○前於民國88年3 月間，因施用第2 級毒品案件，經本
    院以88年度毒聲字第784 號裁定送觀察、勒戒後，認無繼續
    施用毒品之傾向，於88年4 月12日執行完畢釋放出所，並經
    臺灣臺北地方法院檢察署檢察官於88年4 月13日以88年度偵
    字第7522號不起訴處分確定；又於88年8 月間再度因施用毒
    品案件，經本院以88年度毒聲字第2099號裁定送觀察、勒戒
    後，認無繼續施用毒品之傾向，再度於88年9 月4 日執行完
    畢釋放出所，並經臺灣臺北地方法院檢察署檢察官於88年9
    月2 日以88年度毒偵字第270 號不起訴處分確定。惟甲○○
    於92年間，復因施用第1 級、第2 級毒品案件，經本院裁定
    於92年7 月4 日令入戒治處所施以強制戒治，並經臺灣臺北
    地方法院檢察官提起公訴，由本院以92年度訴字第1423號判
    決判處有期徒刑11月確定（施用第1 級毒品部分判處有期徒
    刑9 月，施用第2 級毒品部分判處有期徒刑4 月，定其應執
    行刑為有期徒刑11月），嗣因毒品危害防制條例於93年1 月
    9 日修正施行，故於同日停止戒治出戒治所（另入監執行如
    後述之有期徒刑）。而甲○○於92年間，因另犯竊盜罪，經
    臺灣士林地方法院以93年度簡字第282 號判決判處有期徒刑
    3 月，再經該院以93年度聲字第1060號裁定，就上開施用第
    1 級毒品、施用第2 級毒品及竊盜等罪，合併定其應執行刑
    為有期徒刑1 年2 月確定後，於93年1 月9 日起入監接續執
    行前開徒刑，直至94年1 月31日始縮短刑期執行完畢翌日出
    監；惟黃義再因違反洗錢防制法案件，經本院以93年度簡字
    第1615號判決判處有期徒刑6 月確定，並以94年度聲字第84
    7 號裁定，就上開施用第1 級毒品、施用第2 級毒品、竊盜
    及洗錢防制法等罪，依法合併定其應執行刑為有期徒刑1 年
    7 月確定後，於94年10月18日起入監執行殘刑，直至95年3
    月10日始執行完畢，翌日出監。
二、詎甲○○仍不知悔改，竟復基於施用第1 級毒品海洛因之犯
    意，於96年2 月10日中午12時許，在臺北市華江橋下，施用
    海洛因1 次。嗣於96年2 月10日下午1 時許，為警在臺北市
    萬華區○○街1 號查獲，並扣得甲○○所有主動提出之海洛
    因殘渣袋2 個，始悉上情。
三、案經桃園縣政府警察局大溪分局報請臺灣臺北地方法院檢察
    署檢察官偵查起訴，因甲○○於準備程序中就犯罪事實為有
    罪陳述，經合議庭裁定依簡式審判程序審理。
    理  由
一、上開犯罪事實業據被告甲○○坦承不諱，且經將其於上開時
    、地為警查獲後，經警對其所採得之尿液送交鑑驗結果，確
    呈鴉片類陽性反應，此有臺灣檢驗科技股份有限公司96年3
    月30日濫用藥物尿液檢驗報告1 份在卷可稽（見臺灣臺北地
    方法院檢察署96年度毒偵字第657 號偵查卷第47頁），足證
    被告任意性自白與事實相符，事證明確，犯行堪以認定，應
    予依法論科。
二、被告曾有多次違反毒品危害防制條例之前科，（一）於88年
    3 月間，因施用第2 級毒品案件，經本院於88年3 月25日以
    88 年 度毒聲字第784 號裁定送觀察、勒戒後，認無繼續施
    用毒品之傾向，於88年4 月12日執行完畢釋放出所，經臺灣
    臺北地方法院檢察署檢察官於88年4 月13日以88年度偵字第
    7522號不起訴處分確定。（二）又於88年8 月間再度因施用
    毒品案件，經本院以88年度毒聲字第2099號裁定送觀察、勒
    戒後，認無繼續施用毒品之傾向，再度於88年9 月4 日執行
    完畢釋放出所，並經臺灣臺北地方法院檢察署檢察官於88年
    9 月2 日以88年度毒偵字第270 號不起訴處分確定。（三）
    復於92年間，又因施用第1 級、第2 級毒品案件，經本院裁
    定於92年7 月4 日令入戒治處所施以強制戒治，並經臺灣臺
    北地方法院檢察官提起公訴，由本院以92年度訴字第1423號
    判決判處有期徒刑11月確定（施用第1 級毒品部分判處有期
    徒刑9 月，施用第2 級毒品部分判處有期徒刑4 月，定其應
    執行刑為有期徒刑11月），嗣因毒品危害防制條例於93年1
    月9 日修正施行，故於同日停止戒治出戒治所等情，有臺灣
    高等法院被告前案紀錄表1 份在卷可參（見本院卷第4 頁至
    第20頁），是被告在其上開違反毒品危害防制條例案件之觀
    察、勒戒及強制戒治執行完畢釋放後，5 年以內再犯本件施
    用第1 級毒品之罪甚明，故依照毒品危害防制條例第20條第
    3 項規定之反面解釋，本件被告已無再施以觀察、勒戒及強
    制戒治之必要，附此說明。
三、按施用海洛因後會影響記憶能力及自主神經系統，判斷力及
    意志力亦均受限制，甚至引起精神錯亂，抑制呼吸，並具有
    成癮性、濫用性，戒解不易，嚴重戕害人之身心健康，危害
    社會，故依據毒品危害防制條例第2條第2項第1款列為第1級
    毒品，不得非法施用、持有。是核被告所為，係犯毒品危害
    防制條例第10條第1 項之施用第1 級毒品罪。被告持有第1
    級毒品之低度行為，為施用第1 級毒品之高度行為所吸收，
    不另論罪。又被告於92年間，曾因施用第1 級、第2 級毒品
    案件，經本院以92年度訴字第1423號判決判處有期徒刑11月
    確定（施用第1 級毒品部分判處有期徒刑9 月，施用第2 級
    毒品部分判處有期徒刑4 月，定其應執行刑為有期徒刑11月
    ），並於92年間，因另犯竊盜罪，經臺灣士林地方法院以93
    年度簡字第282 號判決判處有期徒刑3 月，再經該院以93年
    度聲字第1060號裁定，就上開施用第1 級毒品、施用第2 級
    毒品及竊盜等罪，合併定其應執行刑為有期徒刑1 年2 月確
    定後，於93年1 月9 日起入監接續執行前開徒刑，直至94年
    1 月31日始縮短刑期執行完畢翌日出監；惟再因違反洗錢防
    制法案件，經本院以93年度簡字第1615號判決判處有期徒刑
    6 月確定，並以94年度聲字第847 號裁定，再就上開施用第
    1 級毒品、施用第2 級毒品、竊盜及洗錢防制法等罪，依法
    合併定其應執行刑為有期徒刑1 年7 月確定後，於94年10月
    18日起入監執行殘刑，直至95年3 月10日始執行完畢等情，
    有臺灣高等法院被告前案紀錄表在卷足徵（見本院卷第4 頁
    至第20頁），是被告於前次徒刑之執行完畢後，5 年以內故
    意再犯本件有期徒刑以上之罪，為累犯，應依刑法第47條第
    1 項規定，加重其刑。爰審酌被告前因違反毒品危害防制條
    例之施用毒品案件，先後經觀察、勒戒及強制戒治執行完畢
    後，仍不知戒除，又於上開時、地施用第1 級毒品海洛因、
    施用為自戕行為、所生危害及事後坦承犯行之態度等一切情
    狀，量處如主文所示之刑。另按犯罪在中華民國96年4 月24
    日以前者，除本條例另有規定外，有期徒刑、拘役或罰金，
    減其刑期或金額2 分之1 ，中華民國九十六年罪犯減刑條例
    第2 條第1 項第3 款定有明文。查本件被告上開施用第1 級
    毒品犯行之犯罪時間，係於96年4 月24日之前，復核無同條
    例所定不予減刑之情形，茲依上揭規定，減其刑期2 分之1
    ，併依據同條例第9 條之規定，諭知易科罰金之折算標準。
四、至扣案之第1 級毒品海洛因殘渣袋2 只（內含之海洛因量微
    無法析離及計重），係查獲之毒品，應依毒品危害防制條例
    第18條第1 項前段之規定，均沒收銷燬之。
五、據上論斷，依刑事訴訟法第273 條之1 第1 項、第299 條第
    1 項前段，毒品危害防制條例第10條第1 項、第18條第1 項
    ，刑法第11條、第47條第1 項、第41條第1 項前段，中華民
    國九十六年罪犯減刑條例第2 條第1 項第3 款、第7 條、第
    9 條，判決如主文。
本案經檢察官葉雅婷到庭執行職務。
中    華    民    國    97    年    1     月   21    日
                  刑事第二庭  法  官  葉力旗
上正本證明與原本無異。
如不服本判決，應於判決送達後10日內向本院提出上訴狀 (應抄
附繕本)。
                              書記官    林碧華
中    華    民    國    97    年    1     月    21    日
附錄本案論罪科刑所依據之法條：
毒品危害防制條例第10條第1項
施用第1級毒品者，處6 月以上5 年以下有期徒刑。


司法院資訊處製作；財團法人民間司法改革基金會備份。
